【裁判字號】    92,訴,2504
【裁判日期】    920814
【裁判案由】    建築法
【裁判全文】
臺北高等行政法院裁定                            九十二年度訴字第二五○四號
    原      告  甲○○
    被      告  宜蘭縣政府
    代  表  人  乙○○縣長）.
右當事人間因建築法事件，原告不服內政部中華民國九十二年五月二十八日台內訴字
第○九二○○○四六三九號訴願決定，提起行政訴訟，本院裁定如左：
    主  文
原告之訴駁回。
訴訟費用由原告負擔。
    理  由
一、按訴願之提起，應自行政處分達到或公告期滿之次日起三十日內為之；訴願人不
    在受理訴願機關所在地住居者，計算法定期間，應扣除在途期間；期間之計算，
    除法律另有規定外，依民法之規定；於一定期日或期間內，應為意思表示或給付
    者，其期日或期間之末日，為星期日、紀念日或其他休息日時，以其休息日之次
    日代之，分別為訴願法第十四條第一項、第十六條、第十七條及民法第一百二十
    二條所規定。若逾越此三十日之不變期間而提起訴願，即為法所不許。
二、本件原告於民國九十一年二月九日收受原處分即宜蘭縣政府九十一年二月七日府
    建使字第○九一○○一七四四一號處分書，有經傳真查詢國內各類掛號郵件查單
    影本附原處分卷可稽，因原告設址宜蘭縣，須扣除四日在途期間，計其提起訴願
    期間，應自九十一年二月十日起算，至九十一年三月十五日屆滿，而原告遲至九
    十二年三月三十一日誤向內政部營建署提起訴願，有該署收文日戳可憑，依訴願
    法第十四條第三項及第四項規定，訴願之提起，以原行政處分機關或受理訴願機
    關實際收受訴願書之日期為準，其誤向原行政處分機關或受理訴願機關以外之機
    關提訴願者，以該機關收受之日，視為提起訴願之日，其提起訴願已逾首揭法定
    不變期間，自為法所不許。訴願決定以其訴願逾期，從程序上予以駁回，核無不
    合。原告雖主張其完全不識字，不知不服罰鍰處分應於二十日（應係三十日）提
    起訴願，並非原告知法犯法，況且原告也補齊資料補申報云云。但查，訴願之提
    起，應自行政處分達到或公告期滿之次日起三十日內為之，該三十日為不變期間
    ，並不因原告不識字即可毋庸遵守，縱原告不識字亦非不能請他人加以瞭解後據
    以行使法律上之權利，而不能以其不識字為由主張逾期提起之訴願仍屬合法。從
    而本件原告起訴為不合法，應予駁回。又本件既因不合法應予駁回，原告其餘實
    體主張是否有理，即毋庸予以審究，併此明。
三、據上論結，本件原告之訴為不合法，依行政訴訟法第一百零七條第一項第十款、
    第一百零四條，民事訴訟法第九十五條、第七十八條，裁定如主文。
中      華      民      國    九十二    年      八      月     十四     日
                        臺 北 高 等 行 政 法 院   第 三 庭
                                           審 判 長 法  官  姜素娥
                                                    法  官  林文舟
                                                    法  官  陳國成
右為正本係照原本作成。
如不服本裁定，應於送達後十日內向本院提出抗告狀（須按他造人數附繕本）。
中      華      民      國    九十二    年      八      月     十五     日
                                                    書記官  王英傑


司法院資訊處製作；財團法人民間司法改革基金會備份。
